# 请教陈版主定期存款现金流量表列报问题

提问人：damon0306 时间：2015-07-26 21:30:47
请教陈版主一个问题，公司定期存款管理层意图持有持有至到期，欲在财务报告附注中列报为使用受限资金，对于公司定期存款的收支（金额较大），在现金流量表中是列报为经营活动现金流，还是投资活动现金流，望回复。

回答人：chenyiwei
定期存款有明确的持有至到期的意图和财务能力的，不属于现金流量表中的现金及现金等价物，其存出和收回的现金流量属于投资活动。另外，由于该定期存款没有受到质押、冻结等来自外部的权利限制，因此不属于受限资金。